---
title: "hw_5"
output: html_notebook
---
### 1.1

```{r}
library(tidyverse)
library(GGally)
library(ca)
library(ggplot2)
```

```{r}
knitr::opts_chunk$set(echo = TRUE)
```

```{r}
data_1 <- read.csv('https://raw.githubusercontent.com/headshoter13/2018_hse_data_analysis/master/hw5_CA_MCA/hw5_chairs.csv')

```

```{r}
MCA <- MASS::mca(data_1[,-c(1,2,3)])
data_1 <- cbind(data_1, MCA$rs)
variables <- as_data_frame(MCA$cs)
variables$var_names <- rownames(MCA$cs)

data_1 %>% 
  ggplot(aes(`1`, `2`))+
  geom_point(aes(color = Category))+
  stat_ellipse(aes(color = Category))+
  geom_text(data = variables, aes(`1`, `2`, label = var_names), size = 2)
  theme_bw()
```
### 1.2

По графику видно, что стул и кресло имеют довольно четкие границы. Некоторые характеристики их отличаются. Например, форма и материал и т.д.

### 2.1
```{r}
color <- read.csv("https://raw.githubusercontent.com/headshoter13/2018_hse_data_analysis/master/hw5_CA_MCA/hw5_colreg.csv")

```

```{r}
rownames(color) <-colors$color
ca <- ca(color[,-5])
ca
```

```{r}
color_col <- data.frame(ca$colcoord)
color_col$rows <- rownames(ca$colcoord)
color_row <- data.frame(ca$rowcoord)
color_row$rows <- rownames(ca$rowcoord)
```

```{r}
color_col %>% 
  ggplot(aes(Dim1, Dim2, label = rows))+
  geom_text(color = "blue")+
  geom_text(data = color_row, color = "red")+
  theme_bw()+
  labs(x = "Dim1 (54.66%)",
       y = "Dim2 (44.28%)") -> color_plot
color_plot
```


### 2.2

Для разговорной речи ближе всего черный цвет, для академического письма - белый, но он не совсем близко. Для fiction ближе всех желтый, но также ряд других цветов: голубой, розовый, фиолетовый, коричневый. А дальше всех - серый. Для прессы красный и зеленый, и чуть подальше оранжевый.